臺灣高等法院臺中分院刑事判決　　　　94年度上訴字第1475號
上　訴　人　臺灣臺中地方法院檢察署檢察官
被　　　告　乙○○
上列上訴人因被告違反毒品危害防制條例案件，不服臺灣臺中地
方法院94年度訴字第1239號中華民國94年4月28日第一審判決（
起訴案號：臺灣臺中地方法院檢察署94年度毒偵字第304號、第
1932號，暨移送併辦：94年度毒偵字第2892號），提起上訴，本
院判決如下：
    主 　 文
原判決撤銷。
乙○○連續施用第一級毒品，累犯，處有期徒刑玖月；又連續施
用第二級毒品，累犯，處有期徒刑伍月，扣案之第二級毒品安非
他命壹小包（重約○‧三公克），沒收銷燬之；應執行有期徒刑
壹年，扣案之第二級毒品安非他命壹小包（重約○‧三公克），
沒收銷燬之。
    事 　 實
一、乙○○素行不佳，前曾犯違反毒品危害防制條例、竊盜、贓
    物、賭博等罪，乙○○前於民國（下同）八十八年間，分別
    因施用毒品案件經送觀察、勒戒後，均認無繼續施用毒品之
    傾向，經臺灣高等法院臺中分院及臺灣臺中地方法院檢察署
    檢察官，分別於八十七年八月十二日及八十八年九月六日，
    以八十七年易字第一九五一號判決免刑及八十八年度偵字第
    一三八八一號、八十八年度毒偵字第一八一、四三九、五五
    七號為不起訴處分確定。復於八十九年間因施用毒品案件，
    經送強制戒治，並經臺灣臺中地方法院檢察署檢察官提起公
    訴，於八十九年十月十二日，經原審法院以八十九年度訴字
    第二一七一號，判處有期徒刑十月及六月確定；另於八十八
    、八十九年間，因竊盜及贓物案件，經原審法院分別判處有
    期徒刑一年八月及四月確定，而與前揭施用毒品部分，合併
    定應執行為有期徒刑三年確定，於九十二年三月二十六日假
    釋付保護管束，於九十二年四月二十五日保護管束期滿，未
    經撤銷假釋，以已執行完畢論。強制戒治部分於八十九年十
    二月二十九日停止強制戒治付保護管束，於九十年二月六日
    停止處分之執行。詎仍不知悔改，復基於施用第一級毒品海
    洛因及施用第二級毒品安非他命之概括犯意，分別於九十四
    年一月八日上午六時許及同年三月七日，連續在台中縣東勢
    鎮下新里之山上及其台中縣東勢鎮○○路六二八號住處以將
    第一級毒品海洛因攙在香煙中吸食之方式施用第一級毒品海
    洛因各一次。乙○○另於九十四年一月八日上午六時三十分
    許及同年三月七日，亦在上開處所以鋁箔紙加熱後吸食之方
    式施用第二級毒品安非他各命一次。嗣為警於九十四年一月
    八日上午九時四十分許，在臺中縣東勢鎮○○路西門巷中科
    小段一四三六號旁林班地當場查獲其乘坐之車號ＭＳ－二五
    一六號自小貨車係贓車（所涉竊盜罪嫌另案偵辦中），並於
    其身上扣得安非他命一小包（重約○‧三公克）後，經採尿
    送驗結果，安非他命、甲基安非他命、可待因及嗎啡均呈陽
    性反應而查獲。又於九十四年三月九日下午二時五十分許，
    在臺中縣東勢鎮○○路三四六號前，為警查獲。
二、案經台中縣警察局東勢分局報請臺灣台中地方法院檢察署檢
    察官及該署檢察官自動檢舉偵查起訴，暨移送併辦。
    理 　 由
一、右揭事實，業據被告乙○○於本院審理時，坦承不諱，並有
    被告所有之安非他命一小包（重約○‧三公克）扣案足資佐
    證，而被告為警查獲，經警採其尿液送請鑑驗結果，安非他
    命、甲基安非他命、可待因及嗎啡均呈陽性反應，有詮昕科
    技股份有限公司所出具之濫用藥物尿液檢驗報告二份附卷可
    稽，此外，復有相片一幀、前揭臺灣台中地方法院檢察署不
    起訴處分書及被告之刑案資料查註紀錄表、臺灣高等法院被
    告全國前案紀錄表各一紙附卷可稽，事證至臻明確，被告乙
    ○○違反毒品危害防制條例犯行均洵堪認定。
二、按海洛因、安非他命分別係毒品危害防制條例第二條第二項
    第一款、第二款所定之第一級毒品、第二級毒品，不得非法
    施用，是核被告乙○○所為，係犯毒品危害防制條例第十條
    第一項、第二項之施用第一級毒品罪及施用第二級毒品罪。
    被告施用第一、二級毒品前後持有第一、二級毒品之低度行
    為，應分別為其施用第一、二級毒品之高度行為所吸收，均
    不另論罪。又被告先後二次施用第一級毒品海洛因及第二級
    毒品安非他命之犯行，時間緊接，所犯又係構成要件相同之
    罪名，顯係基於概括犯意反覆為之，為連續犯，應依刑法第
    五十六條之規定論以一罪，並加重其刑。被告所犯施用第一
    級毒品、施用第二級毒品罪二罪之間，犯意各別，行為互殊
    ，應予分論併罰。查被告乙○○前於八十九年間因施用毒品
    案件，經送強制戒治，並經臺灣臺中地方法院檢察署檢察官
    提起公訴，於八十九年十月十二日，經原審法院以八十九年
    度訴字第二一七一號，判處有期徒刑十月及六月確定；另於
    八十八、八十九年間，因竊盜及贓物案件，經原審法院分別
    判處有期徒刑一年八月及四月確定，而與前揭施用毒品部分
    ，合併定應執行為有期徒刑三年確定，於九十二年三月二十
    六日假釋付保護管束，於九十二年四月二十五日保護管束期
    滿，未經撤銷假釋，以已執行完畢論，此有臺灣台中地方法
    院檢察署刑案資料查註紀錄表一份在卷可按，其於五年之內
    再犯有期徒刑以上之本罪，係屬累犯，均應依刑法第四十七
    條之規定，加重其刑。另被告於九十四年三月七日施用第一
    級毒品海洛因及第二級毒品安非他命犯行之移送併案部分，
    均未經起訴，惟此未據起訴部分，與起訴有罪部分有連續犯
    之裁判上一罪關係，本院自得一併審究。原審認被告罪證明
    確，予以論罪科刑，固非無見，惟查原審未及就併案之施用
    部分，加以審酌，尚有未洽。公訴人上訴意旨據以指摘原判
    決不當，為有理由，應由本院將原判決撤銷改判。爰審酌被
    告乙○○犯罪之動機、目的、手段、品行極為不佳，詳如前
    述，此有台灣台中地方法院檢察署刑案資料查註紀錄表一份
    在卷可按，被告曾有施用毒品不良素行，經執行完畢後，仍
    不知警惕，再次施用毒品，經檢察官依初次勒戒、觀察後無
    繼續施用傾向為不起訴處分確定後，仍不知悔改警惕，猶繼
    續施用毒品不輟，情節非輕，有失政府制定毒品危害防制條
    例之立法美意，本不宜寬貸，惟此乃自戕且容易成癮之行為
    ，從另一角度觀察，應視同病人看待，及犯後已坦承犯行，
    態度良好等一切情狀，分別量處如主文第二項所示之刑，並
    定其應執行刑，以資懲儆。扣案之第二級毒品安非他命一小
    包（重約○‧三公克），依毒品危害防制條例第二條第二項
    第二款之規定，屬第二級毒品，不問屬於犯人與否，爰依毒
    品危害防制條例第十八條第一項前段之規定，宣告沒收銷燬
    之。
據上論結，應依刑事訴訟法第三百六十九條第一項前段、第三百
六十四條、第二百九十九條第一項前段、毒品危害防制條例第十
條第一項、第二項、第十八條第一項前段，刑法第十一條、第五
十六條、第五十一條第五款、第四十七條，判決如主文。
本案經檢察官甲○○到庭執行職務。
中　　華　　民　　國　　94　　年　　8　　月　　23　　 日
                刑事第二庭  審判長法　官　李　璋　鵬
                                  法　官　方　艤　駐
                                  法　官　蕭　錦　鍾
上列正本證明與原本無異。
施用第一級毒品海洛因得上訴。
施用第二級毒品安非他命不得上訴。
如不服本判決應於收受送達後十日內向本院提出上訴書狀，其未
敘述上訴之理由者並得於提起上訴後十日內向本院補提理由書（
均須按他造當事人之人數附繕本）。
                                  書記官　廖　次　芬
中　　華　　民　　國　　94　　年　　8 　　月　　23　　日
附錄論罪科刑實體法條文：
毒品危害防制條例第十條：
施用第一級毒品者，處六月以上五年以下有期徒刑。
施用第二級毒品者，處三年以下有期徒刑。　　　　　　　　Ｉ
